臺灣南投地方法院民事小額判決
110年度投小字第445號
原      告  兆豐產物保險股份有限公司

法定代理人  梁正德  
訴訟代理人  林嘉鴻  
            陳茂豐  
被      告  鄭協儒  
上列當事人間請求損害賠償事件，本院於民國110年11月23日言
詞辯論終結，判決如下：
    主  文
被告應給付原告新臺幣3萬9,181元，及自民國110年9月16日起至
清償日止，按週年利率5％計算之利息。
訴訟費用新臺幣1,000元由被告負擔。
本判決得假執行。
    理由要領
一、原告主張：
    被告於民國108年10月25日下午8時48分許，駕駛車牌號碼00
    00-00號自小客貨車，行經南投縣草屯鎮太平路1段與民族路
    之交岔路口時，因迴轉不當及違規左轉，擦撞由原告所承保
    、訴外人廖美華所有並由訴外人陳正忠駕駛之車牌號碼000-
    0000號自小客車（下稱系爭車輛），致系爭車輛車尾受有損
    害，支出工資費用新臺幣（下同）4,550元、烤漆費用2萬0,
    532元及零件費用2萬3,052元（零件費用經扣除折舊後為1萬
    4,099元），共計4萬8,134元（扣除零件折舊後總金額為3萬
    9,181元）。經原告賠付予系爭車輛之車主後，原告依保險
    法第53條第1項、民法第184條第1項前段及第191條之2規定
    ，請求被告賠償等語，並聲明：如主文第1項所示。
二、原告前揭主張，業據其提出保單資料查詢單、車險理賠計算
    書、賠款滿意書（受款人電匯同意書）、系爭車輛之行車執
    照、丞慶汽車股份有限公司南屯服務廠估價單、發票各1份
    及彩色車損照片12張附卷，另有南投縣政府警察局草屯分局
    110年9月2日投草警交字第1100017800號函檢附之交通事故
    資料在卷。而被告經合法通知，無正當理由未於言詞辯論期
    日到場，復未提出任何書狀或陳述，依民事訴訟法第436條
    之23、第436條第2項、第280條第1及3項規定，視同自認，
    堪信原告之主張為真實。原告依保險法第53條第1項、民法
    第184條第1項前段及第191條之2規定，請求被告給付如主文
    第1項所示之金額及利息，為有理由，應予准許。    
中　　華　　民　　國　　110 　年　　11　　月　　30　　日
                  南投簡易庭  法  官  林彥宇
以上為正本係照原本作成。
如不服本判決，應於送達後20日內，向本院提出上訴狀，並表明
上訴理由（上訴理由應表明：㈠原判決所違背之法令及具體內容
；㈡依訴訟資料可認為原判決有違背法令之具體事實），如於本
判決宣示後送達前提起上訴者，應於判決送達後20日內補提上訴
理由書（須附繕本），如未於上訴後20日內補提合法上訴理由書
，法院得逕以裁定駁回上訴；並向本院繳足上訴裁判費（如委任
律師提起上訴，請注意民事訴訟法施行法第9條規定）。
中　　華　　民　　國　　110 　年　　12　　月　　3 　　日
                              書記官